【裁判字號】    97,交聲,232
【裁判日期】    970711
【裁判案由】    違反道路交通管理處罰條例聲明異議
【裁判全文】
臺灣基隆地方法院交通事件裁定         97年度交聲字第232號
原處分機關
即移送機關  交通部公路總局臺北區監理所基隆監理站
異  議  人
即受處分人  甲○○
上列異議人即受處分人因違反道路交通管理處罰條例案件，對於
交通部公路總局臺北區監理所基隆監理站中華民國97年7 月2 日
所為之處分（原處分案號：基監字第裁42-RA0000000號），聲明
異議，本院裁定如下：
    主  文
異議駁回。
    理  由
一、原處分意旨略以：異議人即受處分人甲○○於民國97年4 月
    17日下午2 時26分左右，駕駛692-QN號自用大貨車（以下簡
    稱「系爭車輛」；又系爭車輛固係登記為順翌企業有限公司
    所有，惟其業經車主依法辦理歸責在案），行經基隆市○○
    路海洋大學附近之限速50公里處，因行車時速達62公里，經
    雷達測速自動照相儀器採證照相暨由員警製單舉發，核無不
    合，爰依道路交通管理處罰條例第40條規定，裁處異議人罰
    鍰新臺幣（下同）1,600 元，並依同條例第63條規定，記違
    規點數1 點等語。
二、異議意旨則以：異議人於舉發時間，駕駛系爭車輛而途經舉
    發地點之際，並未察覺所指雷達測速自動照相儀器曾經「閃
    燈照相」；況且，所指雷達測速自動照相儀器業於嗣後之97
    年6 月25日為警拆除，迄97年7 月2 日猶未經重新安設而重
    為啟動，是異議人對首開裁決自難甘服，爰於法定期間聲明
    異議，求為撤銷原處分等語。
三、按「汽車駕駛人，行車速度，超過規定之最高時速，或低於
    規定之最低時速，除有第43條第1 項第2 款情形外（即除有
    『行車速度，超過規定之最高時速60公里以上』之情形外）
    ，處新臺幣1,200 元以上2,400 元以下罰鍰。」行政院95年
    6 月23日行政院院臺交字第0950087685號令發布、95年7 月
    1 日施行之道路交通管理處罰條例第40條定有明文。且依同
    條例第63條第1 項第1 款規定，汽車駕駛人有同條例第40條
    情形，除依原條款處罰鍰外，並記違規點數1 點。
四、經查：異議人於97年4 月17日下午2 時26分左右，駕駛系爭
    車輛，行經基隆市○○路海洋大學附近之限速50公里處，為
    定置路旁之雷達測速自動照相儀器測得其行車速度達每小時
    「62公里」而自動採證照相等情節，首有逕行舉發歸責駕駛
    人申請書及舉發照片各1 紙在卷足考。是異議人於前揭時、
    地，「行車速度超過規定之最高時速」乙節，實已堪可認定
    而無可疑。至異議人雖迭執前詞置辯，然無論所稱之「未能
    察覺『閃燈照相』」云云究否屬實，抑其所指之「雷達測速
    自動照相儀器業於嗣後之97年6 月25日為警拆除，迄97年7
    月2 日猶未經重新安設而重為啟動」云云究否可採，核均無
    礙於「異議人於舉發時、地，確因『行車速度超過規定之最
    高時速』而經定置路旁之雷達測速自動照相儀器採證照相」
    等舉發情節之認定。是異議人一再藉詞以圖免罰，核已一無
    足取。尤以本案所使用之「雷達測速自動照相儀器」，非特
    業經我國經濟部標準檢驗局定有檢驗標準，而廣為我國交通
    警察機關使用於交通稽查，其測速原理復係「以雷達波偵測
    超速車輛，能單獨選擇針對同向或對向車道行駛之車輛或同
    時進行偵測，並可自動連續分別拍照存證」，此均為本院承
    辦交通案件職務上所已知之事項，則其測速之精準、確實，
    當亦堪可信賴。綜上，因認異議人之首開違規事實明確，原
    處分機關爰引首開規定，對異議人為首揭裁處，即為適法，
    並無不合；異議人猶執前詞，辯稱本件應為免罰云云，尚無
    可取，並無理由，應予駁回。
五、據上論斷，應依道路交通案件處理辦法第19條，裁定如主文
    。
中    華    民    國    97    年    7     月    11    日
                  交通法庭法  官    王慧惠
以上正本證明與原本無異。
對於本件裁定如有不服，應於收受送達後5日內，向本院提出抗
告書狀，敘述抗告之理由，抗告於臺灣高等法院。
中    華    民    國    97    年    7     月    11    日
                          書記官    王一芳


司法院資訊處製作；財團法人民間司法改革基金會備份。
